【裁判字號】    89,交上易,134
【裁判日期】    890831
【裁判案由】    過失傷害
【裁判全文】
臺灣高等法院高雄分院刑事判決    八十九年度交上易字第一三四號
    上訴人  台灣屏東地方法院檢察署檢察官
    上訴人
    即被告      乙○○
右上訴人因被告過失傷害案件，不服臺灣屏東地方法院八十八年度交易字第八十五號
中華民國八十九年一月卅一日第一審判決（起訴案號：臺灣屏東地方法院檢察署八十
八年度偵字第二三八○、二七四七號），提起上訴，本院判決如左：
      主      文
上訴駁回。
乙○○緩刑貳年。
      事實及理由
一、本案經本院審理結果，認第一審判決認事、用法及量刑均無不當，應予維持，並
    引用第一審判決書記載之事實、証据及理由如附件。
二、經查：被告乙○○於警訊中坦承：車子失控，由甲○○車左側超越他，後來車子
    就經過甲○○車前往右側路邊撞去等語（見八十八年四月九日警訊筆錄），足見
    被告乙○○開車甚快，於要超越時失控擦撞告訴人甲○○之車輛，被告乙○○顯
    有過失。又本件車禍經送鑑定，亦認為「乙○○駕駛小客車超速行駛超越時未保
持安全間隔為肇事原因」，此有臺灣省高屏澎區行車事故鑑鑑定委員會八十八年
    十一月十九日高屏鑑字第一六三九號鑑定書可稽。又告訴人被撞至重度肢障，此
    有告訴代理人提出之殘障手冊可憑，並經本院前往告訴人住處勘驗其確不能起床
    、手指痿縮發黑、尿失禁包紙尿布等情屬實，填具八十九年八月十九日勘驗筆錄
    足憑，足見告訴人確已到重傷之程度，事証明確，因被告乙○○車速甚快，其過
    失情節非輕，原審量處有期徒刑十月，量刑應屬適當，被告乙○○上訴指摘原判
    決量刑過重，檢察官循告訴人聲請上訴指摘原判決量刑過輕，均為無理由，均應
    予駁回。
三、查被告乙○○並無前科未曾受有期徒刑以上刑之宣告，此有臺灣高雄地方法院檢
    察署刑案資料查註記錄表可稽，被告乙○○嗣後已與告訴人和解，有和解書可憑
    ，其經此次偵、審程序及判刑教訓，當知所警惕而無再犯之虞，本院認其所宣告
    之刑，以暫不執行為適當，爰併予宣告緩刑貳年，以啟自新。
四、據上論斷，應依刑事訴訟法第三百七十三條、第三百六十八條、刑法第七十四條
    第一款，判決如主文。
本案經檢察官陳國全到庭執行職務。
中    華    民    國     八十九     年       八       月   三十一   日
                              臺灣高等法院高雄分院刑事第八庭
                                  審判長法官  郭雅美
                                        法官  洪兆隆
                                        法官  張盛喜
右正本證明與原本無異。
不得上訴。
                                      書記官  鄭翠芬
中    華    民    國     八十九     年       九       月      一      日
附錄本判決論罪之法條：
刑法第二百八十四條第一項後段
因過失傷害人者，處六月以下有期徒刑、拘役或五百元以下罰金，致重傷者，處一
年以下有期徒刑、拘役或五百元以下罰金。
                                                                      Ｄ
附件：
臺灣屏東地方法院刑事判決                          八十八年度交易字第八五號
    公  訴  人  臺灣屏東地方法院檢察署檢察官
    被      告  乙○○  男二十一歲（民國○○○年○○月○日生）
                        現於左營郵政第九０二二二附七號信箱服役
                        身分證統一編號：Ｚ000000000號
右列被告因過失傷害案件，經檢察官提起公訴（八十八年度偵字第二三八０、二七四
七號），本院判決如左：
    主  文
乙○○因過失傷害人致重傷，處有期徒刑拾月。
    事  實
一、乙○○係現役軍人，於民國（下同）八十八年二月十一日十時二十分許，駕駛車
    號ＷＢ─九三六二號自小客車自高雄市左營區往屏東縣新園鄉方向行駛，途經屏
    東縣萬丹鄉○○村○○路○○路為四線道路，在內側車道行駛）磚寮幹二五直分
    十三號電桿前，本應注意汽車駕駛人超車時，未經前行車表示允讓或靠邊慢行不
    得超車之規定，並應注意車前狀況，隨時採取必要之安全措施，而依當時狀況並
    無不能注意之情形，竟疏於注意，適甲○○駕駛車號ＧＦ─二二０七自小客車於
    其同向前方（內側車道）行駛，乙○○竟侵入對面車道由余車左側超車，於駛入
    原內側車道時，又疏未保持安全距離，致其車右前車頭擦撞余車之左前車頭，二
    車因而失控均撞及路旁護欄，事後甲○○受有頸椎外傷併頸椎椎盤突出、頸脊椎
    損傷、四肢癱瘓、感覺功能喪失、大小便失禁之難治重傷害。
二、案經甲○○訴由屏東縣警察局屏東分局移送台灣屏東地方法院檢察署檢察官偵查
    起訴。
    理  由
一、訊據被告乙○○坦承於上揭時、地駕車與告訴人發生車禍不諱，然查右揭事實業
    據告訴人甲○○於警訊指訴歷歷，並經告訴代理人黃金龍律師於偵審中陳述明確
    ，復有道路交通事故調查表、照片十一張、診斷證明書二份、全民健康保險重大
    傷病證明申請書一份在卷可稽。按汽車駕駛人超車時，未經前行車表示允讓或靠
    邊慢行，即行超車；在前行車之右側超車，或超車時未保持適當之間隔，或未行
    至安全距離即行駛入原行路線，又駕駛人應注意車前狀況，並隨時採取必要安全
    指施。道路交通管理處罰條例第四十七條第三、四款、第九十四條第二項分別定
    有明文。依卷附道路交通事故調查表及警卷照片顯示，現場有三道煞車痕，其中
    二道煞車痕在內側車道，另一道煞車痕在外側車道，該車痕應係告訴人之車痕，
    惟上述三道煞車痕距離路旁岔路尚有段距離，而兩車之車頭均有毀損，衡之撞擊
    作用力，告訴人煞車反應時間應較被告為慢，是告訴人當時應係行駛內側車道無
    誤，其超車後駛入原內車道，疏未保持安全距離，復未注意車前狀況，隨時採取
    必要之安全措施以致肇事，其有過失至為顯然。本件經送臺灣省高屏澎區行車事
    故鑑鑑定委員會鑑定亦同此認定，此有該委員會八十八年十一月十九日高屏鑑字
    第一六三九號函在卷可參。事證明確，其犯行已堪認定。
二、被告於右開時、地駕車肇事，致被害人受有頸椎外傷併頸椎椎盤突出、頸脊椎損
    傷、四肢癱瘓、感覺功能喪失、大小便失禁傷害，顯已達身體難治之重傷害。核
    被告所為，係犯刑法第二百八十四條第一項後段過失重傷害罪。爰審酌被告之品
    行尚佳、過失之程度非輕、對被害人所造成之難以回復重傷害，尚未與被害人家
    屬達成民事和解，犯後態度尚佳等一切情狀，量處如主文所示之刑，以示懲儆。
據上論斷，應依刑事訴訟法第二百九十九條第一項前段，刑法第二百八十四條第一項
後段，罰金罰鍰提高標準條例第一條前段，判決如主文。
本案經檢察官潘國威到庭執行職務。
中      華      民      國     八十九     年      一     月    三十一   日
                                      臺灣屏東地方法院刑交通法庭
                                                法  官  陳定國
右正本證明與原本無異。
對於本判決如有不服應於收受送達後十日內向本院提出上訴書狀上訴於台灣高等法院
高雄分院並按他造當事人之人數附具繕本。
                                          書記官   丁廣飛
中      華      民      國     八十九     年 一     月    三十一   日
附錄本判決論罪之法條：
刑法第二百八十四條第一項後段
因過失傷害人者，處六月以下有期徒刑、拘役或五百元以下罰金，致重傷者，處一
年以下有期徒刑、拘役或五百元以下罰金。


司法院資訊處製作；財團法人民間司法改革基金會備份。
